---
title: "Documentacion de CSV"

author: "Vanessa Meneses"

date: "`r Sys.Date()`"

output:

  html_document:

    toc: true

    toc_depth: 3

    toc_float:
      collapsed: true
      smooth_scroll: true
      
    number_sections: true

    theme: journal

    highlight: tango
    
    df_print: paged
    
    code_folding: show
---

```{r setup, include=FALSE}
knitr::opts_chunk$set(echo = TRUE)
datos <- read.csv ("C:\\Users\\vmene\\OneDrive\\Documentos\\ITICS\\ITICS 8\\ANALITICA DE DATOS\\Unidad 4\\R studio\\calificaciones_alumnos.csv")
```

## Estructura del docuemento CSV {.tabset .tabset-fade .tabset-pills}

A continuacion se muestra el contenido y las operaciones que se van a realizar en el documneto CSV por medio de R.



### Nombre del documento CSV

>> Calificaciones_alumnos.csv

### Resumen del documento CSV 


```{r echo=FALSE}
summary(datos)
```
### Contenido del docuemto
```{r echo=FALSE}
datos
```
### Campos del archivo CSV
```{r echo=FALSE}
colnames(datos)
```

#### Numero de registros
```{r echo=FALSE}
nrow(datos)
```


## Grafica de calificaciones

A continuacion se muestra las calificaciones por alumnos


```{r pressure, echo=FALSE, warning=FALSE}
library(tidyr)
library("ggplot2")

#Transformar los datos a formato largo

datos_long <- datos %>%
  pivot_longer(cols = starts_with("Mat_"), 
               names_to = "Materia", 
               values_to = "Calificacion")

#Crear la gráfica de barras con ggplot2


ggplot(datos_long, aes(x = No, y = Calificacion, fill = Materia)) +
  geom_bar(stat = "identity", position = "dodge") +
  labs(x = "Nombre Completo", y = "Calificación", title = "Calificaciones por Materia para Cada Estudiante") +
  theme_minimal() +
  scale_fill_manual(values = c("pink", "blue", "green")) # Cinst

```

Note that the `echo = FALSE` parameter was added to the code chunk to prevent printing of the R code that generated the plot.
